臺灣高雄地方法院民事裁定
110年度消債更字第151號

聲  請  人  吳培欽  
0000000000000000

代  理  人  陳柏乾律師

上列當事人因消費者債務清理事件聲請更生，本院裁定如下：
    主  文
聲請人吳培欽自中華民國一一○年十一月二十四日下午四時起開
始更生程序。
命司法事務官進行本件更生程序。
    理  由
一、按債務人不能清償債務或有不能清償之虞者，得依本條例所
    定更生或清算程序，清理其債務；債務人無擔保或無優先權
    之本金及利息債務總額未逾新臺幣（下同）12,000,000元者
    ，於法院裁定開始清算程序或宣告破產前，得向法院聲請更
    生；法院開始更生程序之裁定，應載明其年、月、日、時，
    並即時發生效力；法院開始更生或清算程序後，得命司法事
    務官進行更生或清算程序，必要時得選任律師、會計師或其
    他適當之自然人或法人1人為監督人或管理人，消費者債務
    清理條例（下稱消債條例）第3條、第16條第1項、第42條第
    1項、第45條第1項分別定有明文。
二、聲請意旨略以：伊有不能清償債務情事，前依消債條例規定
    ，向本院聲請調解債務清償方案，惟調解不成立。伊又未經
    法院裁定開始清算程序或宣告破產，爰聲請更生等語。
三、經查：
  ㈠聲請人前於民國110年4月7日提出債權人清冊，向本院聲請調
    解債務清償方案，經本院110年度司消債調字第160號受理，
    於110年5月11日調解不成立，聲請人於同年月14日具狀聲請
    更生等情，業經本院依職權調取上開調解卷宗核閱無訛。
  ㈡聲請人於107年度至108年度申報所得各為88,232元、105,868
    元，於109年度則無申報所得，名下無財產，另原有1995年
    出廠車輛1部，業於110年2月24日繳清稅金及罰單並辦理報
    廢；又聲請人以自己、長女吳佳臻名義從事貝里斯商美麗樂
    生技股份有限公司台灣分公司、韓商阿多爾有限公司、台灣
    皇嘉生醫事業股份有限公司、感謝愛股份有限公司、財團法
    人山達基教會高雄機構、自由之橋文化事業股份有限公司(
    下合稱美麗樂等6公司)傳銷，108年5月至110年5月平均每月
    收入約11,350元【計算式：（103,345＋155,933＋1,883＋22,5
    96）÷25＝11,350，本裁定計算式均採元以下4捨5入】；又於
    108年5月29日領取25,387元勞保老年給付，108年4月至5月
    每月領取4,883元國民年金老年年金，自108年6月起調降為
    每月領取2,511元，自108年6月起每月領取中低收入老人補
    助3,731元，109年1月起調高為每月領取3,879元，且自108
    年12月起每月領取租金補助3,200元；另於110年5月3日領取
    富邦產物保險股份有限公司理賠給付700元，而成年子女未
    給付扶養費等情，有107年至108年綜合所得稅各類所得資料
    清單及財產歸屬資料清單【本院110年度司消債調字第160號
    卷（下稱調卷）第10至12頁】、109年稅務電子閘門財產所
    得調件明細表（本案卷第91頁）、財產及收入狀況說明書（
    調卷第4頁）、債權人清冊（調卷第5頁）、戶籍謄本（調卷
    第16頁）、勞工保險被保險人投保資料表（調卷第14頁）、
    個人商業保險查詢結果表（本案卷第68頁）、財團法人金融
    聯合徵信中心前置協商專用債權人清冊（調卷第7至9頁）、
    信用報告（本案卷第23至24頁）、社會補助查詢表（本案卷
    第86至89頁）、租金補助查詢表（本案卷第90頁）、勞保局
    已領老年給付證明（調卷第15頁）、勞動部勞工保險局函（
    本案卷第77頁）、勞動部勞動力發展署高屏澎東分署函（本
    案卷第79頁）、車輛異動登記書（本案卷第75頁）、吳佳臻
    之存簿（本案卷第44至52頁）、聲請人之存簿（本案卷第34
    至43頁）、存入款項說明書（本案卷第100至101頁）、理賠
    給付通知單（本案卷第71頁）、收入證明切結書（調卷第13
    頁、本案卷第33頁）、收入明細表（本案卷第30至32頁、第
    66至67頁）、美麗樂等6公司函及陳報狀（本案卷第80至81
    頁、第135頁、第82至83頁、第84頁、第103頁、第127頁、
    第102頁、第132至134頁）等附卷可證。另查聲請人曾任宣
    宏書局之負責人，惟宣宏書局業於75年7月1日擅自歇業他遷
    不明，非屬消債條例第2條第1、2項、消債條例施行細則第3
    條第2項、第4條之從事小規模營業活動之自然人，有商業登
    記基本資料（本案卷第8頁）、財政部高雄國稅局函（本案
    卷第76頁）在卷可證。依聲請人上述工作、收入及財產情況
    ，堪認以其109年1月至110年5月平均每月收入，加計此期間
    每月可領取之國民年金老年年金、低收入戶老人補助、租金
    補助，共計20,940元（計算式：11,350＋2,511＋3,879＋3,200
    ＝20,940），核算其償債能力，較為妥適。
  ㈢關於聲請人個人日常必要支出部分，聲請人主張每月支出16,
    009元（包含每月房屋租金5,850元）乙情，並提出租賃契約
    （本案卷第53至63頁）、存款人收執聯（本案卷第64至65頁
    ）為證。按債務人必要生活費用，以最近1年衛生福利部或
    直轄市政府所公告當地區每人每月最低生活費1.2倍定之，
    清債條例第64條之2第1項定有明文。本院參酌衛福部社會司
    所公告110年度高雄市最低生活費為13,341元，1.2倍即16,0
    09元，聲請人主張每月必要支出約16,009元，尚屬合理，應
    予採計。
　㈣承上，聲請人目前每月收入20,940元，扣除個人必要支出16,
    009元後，剩餘4,931元，而聲請人目前負債總額為2,508,36
    7元（調卷第26至30頁、第34頁，包括：台新銀行、合作金
    庫銀行、聯邦銀行、元大銀行、凱基銀行、中國信託銀行）
    ，以每月所餘逐年清償，至少須約42年（計算式：2,508,36
    7÷4,931÷12≒42）始能清償完畢，應認其已不能清償債務。
    此外，聲請人無擔保或無優先權之債務總額未逾1,200萬元
    ，且無消債條例第6條第3項、第8條或第46條各款所定駁回
    更生聲請之事由存在。則聲請人聲請更生為有理由，應予准
    許，爰命司法事務官進行本件更生程序。
四、依消債條例第11條第1 項、第45條第1 項、第16條第1 項，
    裁定如主文。
中　　華　　民　　國　　110 　年　　11　　月　　24　　日
              　　民事庭　　  法　官　李育信
以上正本係照原本作成。
本裁定不得抗告。
中　　華　　民　　國　　110 　年　　11　　月　　24　　日

  　                          書記官　何福添